臺灣高等法院交通事件裁定　　　　　　　　　　　九十二年度交抗字第一一三二號
　　抗　告　人
　　即受處分人　甲○○
右抗告人因違反道路交通管理處罰條例案件，不服臺灣台北地方法院中華民國九十二
年十一月六日裁定（九十二年度交聲字第一一六七號），提起抗告，本院裁定如左：
    主  文
抗告駁回。
    理  由
一、按汽車行駛於道路上，其汽車駕駛人或前座乘客未繫安全帶者，處駕駛人新台幣
    一千五百元罰鍰，道路交通管理處罰條例第三十一條第一項前段定有明文。
二、原裁定略以：
（一）受處分人甲○○於民國九十二年七月三十日十三時二十六分許，駕駛其所有車
      號ＥＭ─一一○八號自用小貨車，於臺北市○○街三八九巷東向西倒車行駛時
      ，因前座中間乘客未繫安全帶，為臺北市政府警察局松山分局（以下稱松山分
      局）警員蘇鶴峰發現攔停，並以受處分人有違反道路交通管理處罰條例第三十
      一條第一項之行為當場掣單舉發，受處分人簽收舉發違反道路交通管理事件通
      知單，並依限自行到案提出申訴，原處分機關函請舉發機關調查結果，仍認受
      處分人有上開違規行為，乃依道路交通管理處罰條例第三十一條第一項之規定
      裁處受處分人罰鍰一千五百元。
（二）受處分人確有右開違規事實等情，業據證人即舉發本件違規之警員蘇鶴峰於本
      院證稱：「七月三十日我執行十三（時）到十五（時）的勤務，簽到第三個巡
      邏箱的時候，地點在撫遠街三八九巷二號前，我看到一部車號ＥＭ─一一○八
      號車在十三點二十六分的時候倒車出來，車上有三人，倒車時差點撞倒後面的
      車，我到前面查看，駕駛座右邊的座位（中間座位）沒有繫安全帶，我依法舉
      發」等語綦詳（見本院九十二年十月十四日訊問筆錄）。按交通警員掣單舉發
      違反道路交通管理處罰條例所列之違規事實，本質上為行政處分，係公務員基
      於職務上權力，依法就特定之具體事件所為具有公法上效果之單方行政行為，
      基於公務員為公法上行為具有公信力之原則，該行政處分當可被推定為真正。
      本院既查無任何證據足資證明本件有捏造事實違法取締情事，則執勤警員本其
      維護交通秩序、安全職責所為之舉發，當受合法、正確之推定。況受處分人亦
      自承：因車子很老，中間沒有安全帶等語（見同日訊問筆錄），且受處分人亦
      未提出反證證明當時該車確未開動，參以首開說明，自應推認本件舉發之違規
      事實並無違誤，原處分機關依道路交通管理處罰條例第三十一條第一項規定裁
      處罰鍰一千五百元，核無不合，本件受處分人之異議為無理由，應予駁回。
三、經核原裁定認事用法，洵無違誤。查本件舉發警員蘇鶴峰已以證人身分於原審到
    庭證述當時抗告人駕駛座右邊即中間座位乘客確有未繫安全帶之情形明確，且抗
    告人於原審亦供稱其當時所駕車輛確因老舊，前座中間座位沒有安全帶無訛，此
    外，復無其他證據證明警員故為偽證，即無不信之理由。
四、綜上所述，本件受處分人確有前座乘客未繫安全帶之違規行為，原審以原處分機
    關依道路交通管理處罰條例第三十一條第一項規定，裁處受處分人罰鍰一千五百
    元，核無違誤，認受處分人之異議為無理由，而駁回其異議，經核尚無訛誤，抗
    告意旨仍執前詞提起抗告，請求撤銷原裁定云云，並無理由，抗告應予駁回。
五、據上論結，應依道路交通管理處罰條例第八十九條、道路交通案件處理辦法第二
    十六條，刑事訴訟法第四百十二條，裁定如主文。
中　　　華　　　民　　　國　　九十三　　年　　　一　　　月　　 三十 　　日
                              台灣高等法院交通法庭
                                  審判長法  官  楊　照　男
                                        法  官  王　詠　寰
                                        法  官  陳　炳　彰
右正本證明與原本無異。
不得再抗告。
                                        書記官  沈　秀　容
中　　　華　　　民　　　國　　九十三　　年　　　二　　　月　　　三　　　日
